【裁判字號】    91,易,698
【裁判日期】    920327
【裁判案由】    竊盜
【裁判全文】
臺灣臺中地方法院刑事判決                          九十一年度易字第六九八號
    公  訴  人  臺灣臺中地方法院檢察署檢察官
    被      告  羅政鴻
                丁○○
右列被告因竊盜等案件，經檢察官提起公訴（九十年度偵字第二一三三六號、九十一
年度偵字第一四五九號）、臺灣苗栗地方法院檢察署檢察官移
字第一四五０號），及本院職務上發覺其他連續犯關係部分（臺灣臺中地方法院檢察
署九十一年度偵字第七四一四號），判決如左：
    主  文
羅政鴻，免訴。
丁○○共同連續攜帶兇器竊盜，處有期徒刑壹年。扣案之釘拔壹支，沒收。
    事  實
一、丁○○基於意圖為自己不法所有之概括犯意，連續於附表所載之時、地，在編號
    一至三號部分，與其弟羅政鴻（業經本院於九十年十二月五日以九十年度沙簡字
    第五六一號判處有期徒刑五月確定）基於共同犯意之聯絡，而在場把風由羅政鴻
    下手行竊，或共同徒手實施竊盜行為，及於附表編號四部分，單獨持其所有、客
    觀上可供兇器使用，足可對人之生命、身體產生危害之釘拔一支作為竊盜之工具
    ，而共竊得詳如附表所示被害人之財物（附表編號三部分並未得手）。其中附表
    編號一部分，丁○○與羅政鴻得手後，旋為在附近巡邏之警員發覺查獲；嗣其等
    共乘附表編號二所載竊來之車牌號碼ＯＲ－六七二七號自小客車，於附表編號三
    之時、地行竊時，經被害人李風杰即時發覺而報警於九十年十一月二十一日上午
    九時二十分許，在台中縣清水鎮○○街、中山路口為警查獲丁○○，再進而查悉
    附表編號二部分；末於九十一年一月二十三日二十時許，丁○○因涉嫌毒品危害
    防制條例之案件為警查詢時，向苗栗縣警察局通宵分局之警員自首，並帶同警方
    至其住處起出附表編號四被害人所失竊之財物，及扣得其供上述竊盜所用之釘拔
    一支，而查悉附表編號四部分。
二、案經台中縣警察局清水分局報請臺灣臺中地方法院檢察署檢察官偵查起訴，與臺
    灣苗栗地方法院檢察署檢察官移送併辦，及本院審理九十一年度易字第一三０二
    號（偵查案號：九十一年度偵字第七四一四號，此案因在本院重行起訴，另為不
    受理之判決）發覺其他連續犯關係部分。
    理  由
壹、免訴部分：
  一、公訴意旨略以：被告羅政鴻基於意圖為自己不法所有之概括犯意，與被告丁○
      ○共犯附表編號二、三（被告羅政鴻所涉附表編號一部分，業經臺灣苗栗地方
      法院檢察署檢察官於九十一年三月二十六日以九十年度偵字第五一一三號，以
      曾經判決確定為由，予以不起訴處分確定），並基於同一概括之犯意，另單獨
      於九十年十一月二十六日上午六時許，在台中縣大甲鎮○○路三巷九號前，以
      自備機車鑰匙一支（未扣案）開啟車門發動引擎，竊取甲○○所有，車牌號碼
      ＭＦ－七六六一號自用小貨車，及於九十一年一月四日凌晨三時許，在台中縣
      外埔鄉○○路八十四號前，見丙○○所有、車牌號碼Ａ四－八二四一號自用小
      貨車未上鎖，開啟車門後發覺車內有鑰匙一支，而以該支鑰匙發動引擎後竊得
      ，而認被告羅政鴻涉有刑法第三百二十條第一項竊盜罪之連續犯。
  二、按案件曾經判決確定者，應諭知免訴之判決，並得不經言詞辯論為之，刑事訴
      訟法第三百零二條第一款、第三百零七條，分別定有明文。又訴訟上所謂一事
      不再理之原則，關於實質上一罪或裁判上一罪，亦均有其適用，最高法院六十
      年台非字第七七號判例意旨，可資參酌。
  三、經查：
      (一)前述公訴意旨雖經被告羅政鴻自白，並有卷附被害人乙○○、李風杰、甲○
        ○、丙○○於警訊時之指訴，與警方繪製之現場圖、汽車車輛異動登記書各
        一件、贓物領據二紙、照片六張、贓物認領保管單一份等證據方法可證，而
        足認被告羅政鴻之自白屬實，其確有前開連續四次竊盜之犯行。
      (二)惟被告羅政鴻前曾因於九十年九月二十七日十一時許，在台中縣大甲鎮○○
        路上，竊取ＩＬＮ－四三二號重機車一部，為本院沙鹿簡易庭於九十年十二
        月五日以九十年度沙簡字第五六一號判處有期徒刑五月確定。上開事實有臺
        灣高等法院被告全國前案紀錄表、該件判決各一份（見臺灣苗栗地方法院檢
        察署九十年度偵字第五一一三號卷第五二－五四頁）在卷可憑。
      (三)此外，被告羅政鴻並基於意圖為自己不法所有之概括犯意，於九十年九月二
        十四日二十三許、同年十月三十一日九時許及同日十二時許，分別在台中縣
        大甲鎮○○里○○路二號、苗栗縣苑裡鎮玉田里九三號後方農田及苑裡鎮上
        館里一八八號前，連續徒手竊取邱德昌所有之ＴＩＵ－六四九號機車、林樹
        等人所有之水管青銅開關八個及把手二十六個、黃文柱所有之鐵材三十塊；
        而經臺灣苗栗地方法院檢察署檢察官以被告羅政鴻上開犯行與本院九十年度
        沙簡字第五六一號所判決者，具有連續犯之裁判上一罪關係，為同一案件，
        於九十一年三月二十六日以九十年度偵字第五一一三號不起訴處分確定，此
        亦有該件不起訴處分書附卷可明。
      (四)按既判力對於時間效力之範圍，應以最後審理事實法院之宣示判決日為判斷
        之標準（參酌最高法院三十二年上字第二五七八號判例意旨、八十二年五月
        十一日八十二年度第四次刑事庭會議決議）。核本件被告羅政鴻經起訴之犯
        行，與本院九十年度沙簡字第五六一號所判決者，及經臺灣苗栗地方法院檢
        察署檢察官以九十年度偵字第五一一三號不起訴處分者，前後多次竊盜行為
        ，時間緊接，所犯構成要件相同，顯係基於概括犯意反覆為之，應為連續犯
        之裁判上一罪關係。乃依前述說明，不經言詞辯論，逕為免訴之判決。
  四、由於應對被告羅政鴻為免訴之判決，故檢察官另外所移送併辦之九十一年度偵
      字第四０二二號部分，本院無從審酌，應退由檢察官另行適法處置。
貳、有罪部分：
  一、被告丁○○經本院訊問後，據其供述確有實施如附表編號一、三、四所載竊盜
      之行為，但矢口否認附表編號二之犯行，辯稱該次僅有被告羅政鴻獨自行竊云
      云。經查：
      (一)關於附表編號一部分，被告丁○○前於警、偵訊時亦坦承犯案。而被告羅政
        鴻於警、偵時均供述：當時確有與被告丁○○共同將鐵材三十塊搬運至其等
        騎乘之機車上等語相符（見臺灣苗栗地方法院檢察署九十年度偵字第五一一
        三號卷第六－七頁、第六一頁背面－第六二貢），復有被害人黃文柱警訊時
        之指訴及贓物認領保管單一紙可資佐證（見上述偵查卷第十七－十九頁），
        足見被告丁○○之自白與事實相符，亦可採為證據。
      (二)附表編號三部分，被告二人於本院審理時所坦承由丁○○把風、羅政鴻下手
        行竊未遂之自白，與被害人李風杰於警訊時指訴：其當場發覺被告羅政鴻持
        其放在機車上安全帽內之鑰匙，開啟機車之置物箱拿取皮包，而被告丁○○
        當時則站在停放機車之車庫外等語（見九十年度偵字第二一三三六號卷第十
        三－十四頁），完全吻合，屬實可採。
      (三)附表編號四部分，則有：1.被害人江美麗於警訊時指訴所經營之薰衣草檳榔
        攤於九十一年一月二十三日凌晨遭人破壞鐵捲門（毀損部分不提出告訴），
        失竊如附表編號四所載財物，2.警方所拍攝附卷之薰衣草檳榔攤失竊後現場
        照片二張、在被告丁○○住處起出被害人所失竊財物之照片五張，3.卷附由
        被害人江美麗領回失竊財物所出具之贓物認領保管單一紙，4.扣案被告所有
        供此次竊盜所用之釘拔一支等證據方法可憑；並足認被告此部分自白也屬實
        可採。
      (四)至被告丁○○雖矢口否認附表編號二部分，被告羅政鴻於本院審理時亦稱僅
        其一人獨自犯案，而為有利於被告丁○○之供述。惟以：1.被告二人係共乘
        車牌號碼ＯＲ－六七二七號自小客車，途經附表編號三所載之「合成汽車配
        件廠」時，共同竊取被害人李風杰之皮包未遂，上述事實業據其等於警、偵
        訊及本院審理時肯認無誤，2.該輛自小客乃被害人乙○○所失竊者，已據其
        指訴甚明（見九十年度偵字第二一三三六號卷第十一－十二頁），並有「車
        籍作業系統－查詢認可資料」、贓物領據各一紙（見上述偵查卷第十八、二
        四頁）在卷可明，3.檢察官於九十年十一月二十一日偵訊時，被告均在場，
        一致供述此輛自小客車為丁○○把風、由羅政鴻下手行竊（見上述偵查卷第
        三六頁）。經斟酌上述有利及不利被告丁○○之一切情狀，依一般經驗法則
        及論理法則加以判斷後，被告丁○○應有與羅政鴻基於共同犯意之聯絡，負
        責在場把風無誤；上述被告丁○○於本院審理時否認犯行之辯解，及被告羅
        政鴻所為有利於丁○○之供述，俱不足採。
      (五)綜合前述，本件事證明確，被告丁○○確有如附表所載連續竊盜等犯行，足
        可認定。
  二、核被告丁○○所為，係犯刑法第三百二十條第一項之竊盜罪，與同法條第三項
      、第一項之竊盜未遂罪，及刑法第三百二十一條第一項第三款之攜帶兇器竊盜
      罪。被告丁○○就附表編號一至三所載部分，與被告羅政鴻具有犯意聯絡及行
      為分擔，乃共同正犯。又先後四次竊盜犯行，時間緊接，所犯基本構成要件相
      同，顯係基於概括之犯意反覆所為，為連續犯，應依刑法第五十六條，從一重
      之攜帶兇器竊盜罪處斷，並加重其刑。至被告丁○○雖就附表編號四部分之犯
      行自首，表示願依法接受裁判，惟按：刑法第六十二條所規定之自首，以對於
      未發覺之罪，向有偵查權之機關或公務員自承犯罪，進而接受裁判為要件；而
      具有連續犯或牽連犯等裁判上一罪關係之犯罪，苟全部犯罪未被發覺前，行為
      人僅就其中一部分犯罪自首，固仍生全部自首之效力，反之，倘其中一部分犯
      罪已先被有偵查權之機關或公務員發覺，行為人事後方就其餘未被發覺之部分
      ，自動供認其犯行時，因與上開自首之要件不符，自不得適用自首之規定減輕
      其刑（參酌最高法院八十三年度台上字第三九三五號裁判要旨），即無依刑法
      第六十二條減輕其刑之餘地。爰審酌被告丁○○連續行竊，相當危害社會治安
      ，及其犯罪所得、動機、方法、手段、犯後態度等一切情狀，量處如主文所示
      之刑。扣案之釘拔一支乃被告丁○○所有供附表編號四之犯行所用，爰依刑法
      第三十八條第一項第二款，併予宣告沒收；至本件雖另有扣得被告羅政鴻所有
      之鑰匙一支，因被告羅政鴻於本院九十一年八月七日審理時表示此為其家中機
      車之鑰匙，與附表所載犯行均無關，故未宣告沒收。
  三、末查臺灣苗栗地方法院檢察署檢察官以九十一年度偵字第一四五０號所移送併
      辦者（即附表編號一部分），及本院職務上所發覺其他連續犯關係部分（即附
      表編號四部分，原由臺灣臺中地方法院檢察署檢察官以九十一年度偵字第七四
      一四號訴經本院以九十一年度易字第一三０二號審理，此案另為不受理之判決
      ），雖非一併起訴，然因與已起訴部分具有連續犯之裁判上一罪關係，屬同一
      案件，亦為起訴效力所及，本院即得併予審酌。
據上論斷，應依刑事訴訟法第二百九十九條第一項前段、第三百零二條第一款、第三
百零七條，刑法第二十八條、第五十六條、第三百二十一條第一項第三款、第三十八
條第一項第二款，判決如主文。
中      華      民      國      九十二      年      三    月    二十七  日
                                        法  官  莊  深  淵
右正本證明與原本無異。
如不服本判決，應於送達後十日內向本院提出上訴狀（須附繕本），上訴於台灣高等
法院台中分院。
                        書記官
中      華      民      國      九十二      年      三    月    二十七  日
附錄論罪科刑法條
刑法第三百二十一條：
犯竊盜罪而有左列情形之一者，處六月以上五年以下有期徒刑：
一  於夜間侵入住宅或有人居住之建築物、船艦，或隱匿其內而犯之者。
二  毀越門扇、牆垣或其他安全設備而犯之者。
三  攜帶兇器而犯之者。
四  結夥三人以上而犯之者。
五  乘火災、水災或其他災害之際而犯之者。
六  在車站或埠頭而犯之者。
前項之未遂罰之。
附表：
┌──┬──────┬──────┬──────┬───────┬───┐
│編號│時        間│地        點│行 為 方 法 │犯  罪  所  得│被害人│
├──┼──────┼──────┼──────┼───────┼───┤
│    │九十年十月三│苗栗縣苑裡鎮│與羅政鴻共同│鐵材三十塊    │黃文柱│
│一  │十一日中午十│上館里一八八│徒手竊取被害│              │      │
│    │二時許      │號「順興精密│人放置在此處│              │      │
│    │            │機械廠」前  │之鐵材      │              │      │
├──┼──────┼──────┼──────┼───────┼───┤
│    │九十年十一月│台中縣大甲鎮│由丁○○把風│原懸掛車牌號碼│乙○○│
│    │十九日下午五│「日南巿場」│，羅政鴻持其│ＯＲ－六七二七│      │
│二  │時許        │後方空地    │自備之鑰匙一│號之自小客車一│      │
│    │            │            │支（未扣案）│輛            │      │
│    │        │            │發動引擎行竊│              │      │
├──┼──────┼──────┼──────┼───────┼───┤
│    │九十年十一月│台中縣清水鎮│由丁○○把風│羅政鴻行竊時即│李風杰│
│    │二十一日上午│海濱路一六八│，羅政鴻持放│為被害人發覺上│      │
│    │八時三十分許│之三號「合成│置在車牌號碼│前查問，而未得│      │
│    │            │汽車配件廠」│ＧＶ九－００│手            │      │
│三  │            │內          │三號重機車旁│              │      │
│    │            │            │安全帽內之鑰│              │      │
│    │            │            │匙一支，開啟│              │      │
│    │            │            │該部機車之置│              │      │
│    │            │            │物箱欲行竊皮│              │      │
│    │            │            │包一個      │              │      │
├──┼──────┼──────┼──────┼───────┼───┤
│    │九十一年一月│苗栗縣苑裡鎮│持客觀上可以│先鋒牌音響一組│江美麗│
│    │二十三日凌晨│田心里中苗六│供兇器使用，│、檳榔二十包、│      │
│    │二時三十分許│線公路旁「薰│足可對人之生│莎莎亞椰奶二罐│      │
│    │            │衣草檳榔攤」│命、身體產生│、ＣＤ十八張、│      │
│    │            │            │危害之釘拔一│萬寶路香煙八包│      │
│四  │            │            │支（未扣案）│、黑牌大衛杜夫│      │
│    │            │            │破壞此處之鐵│香煙十包、白牌│      │
│    │            │            │捲門後（毀損│大衛杜夫香煙十│      │
│    │            │            │部分未據告訴│包、七星香煙十│      │
│    │            │            │）行竊      │包、峰牌香煙十│      │
│    │            │            │            │包、新台幣四百│      │
│    │            │            │            │三十元        │      │
└──┴──────┴──────┴──────┴───────┴───┘


司法院資訊處製作；財團法人民間司法改革基金會備份。
